臺灣宜蘭地方法院交通法庭裁定　　　　　　　　　　九十三年度交聲字第一一三號
　　移送機關　　交通部公路總局臺北區監理所宜蘭監理站
　　異　議　人　甲○○　男　二.
右列受處分人因違反道路交通管理處罰條例案件，對於交通部公路總局臺北區監理所
宜蘭監理站中華民國九十三年八月九日所為處分（原處分案號：宜監字第裁四三—Ａ
ＣＶ０四０八三九號）聲明異議，本院裁定如左：
        主  文
異議駁回。
        理  由
一、按汽（機）車駕駛人不按遵行方向行駛者，處新臺幣（下同）六百元以上一千八
    百元以下罰鍰，並記違規點數一點，道路交通管理處罰條例第四十五條第一項第
    一款及第六十三條第一項第一款分別定有明文。
二、本件受處分人即異議人甲○○於民國九十三年六月二十六日凌晨零時五十分許，
    騎乘車牌號碼ＧＪＶ—一０一號重型機車，行經臺北市○○○路○段二０五巷七
    弄之單行道時，因由東往西逆向行駛，為臺北市政府警察局大安分局敦化南路派
    出所員警王振興發現，以其有違反道路交通管理處罰條例第四十五條第一項第五
    款之行為掣作舉發違反道路交通管理事件通知單逕行舉發。嗣因受處分人依限到
    案向原處分機關提出申訴，原處分機關請舉發單位調查結果，仍認受處分人確有
    前揭違規行為，原處分機關即於九十三年八月九日以受處分人違反道路交通管理
    處罰條例第四十五條第一項第一款及第六十三條第一項第一款規定，裁處九百元
    罰鍰，並記違規點數一點。
三、訊據受處分人即異議人甲○○固不否認其前揭時地騎乘車牌號碼ＧＪＶ—一０一
    號重型機車進入單行道內之事實，惟辯稱略以：舉發現場並未看見單行道號誌或
    箭頭等交通號誌，地上也未繪製行車方向之箭頭，顯然是標示不清，駕駛人在行
    進間並沒有辦法辨識是否可以進入，且員警當日取締態度不佳，伊自認並未逆向
    行駛云云，並提出現場照片十五張供本院參佐。
四、經查：右揭事實，業據受處分人甲○○供承確有駛入單行道之行為，並經證人即
    本件舉發員警王振興於本院調查中結證稱：「現場標示清楚，我拍攝了直行及右
    轉要進入該道路的照片，上面都明確的可以看出在該單行道都有禁止進入或禁止
    向右的標誌，就是說單行道的各個路口都有設置禁止進入的標誌，本案是異議人
    （即受處分人）自己沒有注意」等語（見本院九十三年九月二十三日訊問筆錄）
    ，且提出舉發現場照片三張存卷供參。而由證人王振興提出之照片中，可知該單
    行道之入口處及欲轉彎至該單行道之路口處（即進入該單行道之兩端），均立有
    禁止進入及禁止右轉之交通號誌。參諸受處分人於本院調查中自承：「我是從證
    人提出之照片一的左側左轉進入」等語（見本院九十三年九月二十三日訊問筆錄
    ），並對照受處分人自行提出之照片十五張，可知於受處分人左轉入單行道入口
    處，確實明顯立有「停」「禁止進入」之紅色圓形禁止標誌，一般人依其通常視
    力及知識均可知悉該處為禁止進入之道路，則受處分人辯稱該單行道附近交通號
    誌標示不清云云，洵不足採。是本件受處分人騎乘機車逆向行駛，即不按遵行方
    向行駛之行為，堪予認定。從而，原處分機關依道路交通管理處罰條例第四十五
    條第一項第一款及第六十三條第一項第一款之規定，裁處九百元罰鍰並記違規點
    數一點之處分，核無違誤。本件聲明異議為無理由，應予駁回。
據上論斷，應依道路交通案件處理辦法第十九條，裁定如主文。
中　　　華　　　民　　　國　　九十三　　年　　　十　　　月　　　六　　　日
                          臺灣宜蘭地方法院交通法庭
                              法  官  郭  顏  毓
右正本證明與原本無異。
如不服本裁定，應於裁定送達後五日內向本院提出抗告狀（應附繕本）。
                              書記官  莊  淑  茹
中　　　華　　　民　　　國　　九十三　　年　　　十　　　月　　　八　　　日
